臺灣高等法院刑事判決　　　　　　　　　　　　　九十三年度上易字第一六０八號
　　上　訴　人　台灣桃園地方法院檢察署檢察官
　　被　　　告　丙○○
右上訴人，因被告竊盜等案件，不服臺灣桃園地方法院九十三年度易字第四九號，中
華民國九十三年五月二十五日第一審判決（起訴案號：臺灣桃園地方法院檢察署九十
二年度偵字第一四五四三號及移送併辦案號：同檢察署九十二年度偵字第七一五八號
及臺灣板橋地方法院檢察署九十三年度偵字第六０五五號），提起上訴，本院判決如
左：
    主  文
原判決關於丙○○部分撤銷。
丙○○共同連續攜帶兇器竊盜，未遂，累犯，處有期徒刑陸月，如易科罰金，以佰
元折算壹日。扣案之乙烷焊槍壹支及乙烷鋼瓶貳支沒收。
    事  實
一、丙○○於民國九十年間因竊盜案件，經原法院以九十年易字第一五九五號判處有
    期徒刑十月確定，甫於九十二年四月二十八日縮刑期滿執行完畢。詎其仍不知悛
    悔，或與林順忠（業經原審論罪處刑確定）共同或渠自己基於意圖為自己不法所
    有概括犯意，連續於左列時地竊取他人財物：
　(一)林順忠於九十二年九月一日上午十一時三十分許，攜帶客觀上對人之生命、身體
　  安全具危險性之乙烷焊槍一支及乙烷鋼瓶二支，並駕駛前開藍色小貨車搭載丙○
    ○，一同進入位於桃園縣蘆竹鄉○○村○○路三九巷四二號之乙○○所經營之鼎
    文企業股份有限公司（下稱鼎文公司）之廠房建築物內，由丙○○負責在該廠房
    外把風，而林順忠則使用前揭乙烷焊槍及鋼瓶以切割鋼樑之方式，欲竊取該廠房
    內之鋼樑，正當林順忠著手切割鋼樑之際，適為至該處巡邏之警員吳光宇發現上
    情，而當場查獲並逮捕丙○○，林順忠則趁隙逃逸而不遂，並扣得林順忠所有供
    其二人犯罪所用之前揭乙烷焊槍一支及乙烷鋼瓶二支。
　(二)丙○○承前意圖為自己不法所有之概括犯意，於民國九十三年四月二十八日十七
　  時三十分許，在桃園縣龜山鄉○○路○段一一九三號前，竊取恆隆實業股份有限
    公司所有之冷氣散熱器具一批（重約三十五公斤），得手後正欲以ＩＶＺ００九
    號重機車載運離去之際，為警當場查獲。
二、案經鼎文公司代表人乙○○訴由桃園縣警察局大園分局報告臺灣桃園地方法院檢
    察署檢察官偵查起訴及移送併案審理。
    理  由
一、訊據被告丙○○於原審法院審理時固不否認於右揭犯罪事實一之(一)之時地搭乘被
    告林順忠所駕駛前開藍色小貨車至鼎文公司廠房之事實，惟亦矢口否認有何犯罪
    事實一之一（一）之無故侵入他人建築物及攜帶兇器竊盜未遂之犯行云云，其於
    警訊及偵查中對於上開事實一之(二)部分坦承不諱。經查：
　(一)右揭犯罪事實(一)部分，業據告訴人鼎文公司代表人乙○○於警訊及偵審中指訴：
　  本件是警察巡邏查獲後通知我，廠房內鐵製橫條有被乙烷焊槍切割痕跡，但是還
    沒完全切完搬到車上，被告等人就被警察查獲等語甚詳（參見九十二年度偵字第
    一四五四三號偵卷《下稱偵一卷》第十一頁正面、反面、第五三頁正面、原法院
    卷第一四四—一四五頁），並經現場查獲之桃園縣警察局大園分局蘆竹分駐所警
    員即證人吳光宇於原法院審理中結證稱：九十二年九月一日當天早上，我與另一
    名替代役男李詩偉服勤務，剛好巡邏到案發地點，我看到丙○○站在廠房的窗戶
    內，丙○○當時是站在廠房內，只是頭看著窗外，丙○○看到我們就跑，替代役
    請他出示證件，林順忠拿出
    險，所以就站在距離林順忠比較遠一點的地方，想看那名替代役男有沒有什麼事
    ，林順忠趁我站的離他遠一點的時候，就從後門跑掉。我們當時有穿著制服，而
    且巡邏車也有亮警示燈，我們是巡邏時發現，並沒有接獲通報。替代役男並沒有
    追到丙○○，是後來我與替代役男上警車才追到丙○○，丙○○被我們查獲的時
    候，有說是林順忠要蓋豬圈，請他過去幫忙切割鋼條等語明確（參見原法院卷第
    一一頁），而衡以證人吳光宇與同案被告林順忠及被告丙○○間，素昧平生且
    無怨懟仇恨，亦無甘冒偽證罪責，杜撰事實陷害林順忠及被告丙○○之理，再觀
    以林順忠與被告於原審就此部分犯行之所辯，彼此矛盾齟齬，漏洞百出，更難認
    林順忠及被告丙○○上開所辯有何可採之處，足徵被告確涉此部分犯行甚明。此
    外，復有現場照片六幀附卷可稽（參見偵一卷第十四—十五頁）。綜上以論，足
    認林順忠及被告丙○○確有於右揭犯罪事實(一)之時地無故侵入他人建築物及攜帶
    兇器竊盜未遂之犯行，堪可認定。至被告丙○○雖於原審審理時聲請傳喚該名替
    代役男即證人李詩偉出庭作證，然證人李詩偉前經原法院合法傳喚無正當理由不
    到庭，有原法院送達回證一紙在卷可憑（參見原法院卷第一九四頁），且本件事
    證已然明確，如前所述，是本院認被告丙○○於原審聲請傳喚證人李詩源部分，
    核無必要，附予敘明。
　(二)上開事實一之(二)部分，業據告訴人恆隆公司代表人甲○○指訴甚明，亦據被告於
　  警訊及偵查中坦承不諱，互核相符，並有贓物領據一紙及照片六幀存卷可按，此
    部分犯行洵堪認定。
二、按刑法第三百二十一條第一項第三款之攜帶兇器竊盜罪，係以行為人攜帶兇器竊
    盜為其加重條件，此所謂兇器，其種類並無限制，凡客觀上足對人之生命、身體
    、安全構成威脅，具有危險性之兇器均屬之，且祇須行竊時攜帶此種具有危險性
    之兇器為已足，並不以攜帶之初有行兇之意圖為必要。螺絲起子為足以殺傷人生
    命、身體之器械，顯為具有危險性之兇器（最高法院七十九年度台上字第五二五
    三號判例意旨可資參照）。查乙烷焊槍及乙烷鋼瓶均屬金屬製品，質硬而型體碩
    大，在客觀上足以危害他人生命、身體之安全，依上開判例意旨說明，該等物品
    顯具有客觀危險性，自均屬兇器無訛。核被告丙○○就右揭犯罪事實一之(一)、(二)
    所為，係犯刑法第三百二十一條第二項、第一項第三款之攜帶兇器竊盜未遂罪、
    第三百零六條第一項之無故侵入他人建築物罪，第三百二十條第一項竊盜罪。被
    告與林順忠就右揭犯罪事實(一)之攜帶兇器竊盜未遂及無故侵入他人建築物之犯行
    ，具有犯意聯絡及行為分擔，均為共同正犯。被告先後攜帶兇器竊盜未遂及普通
    竊盜既遂犯行，時間尚稱緊接，基本犯罪構成要件相同，顯係出於概括犯意為之
    ，應依刑法第五十六條連續犯規定，論以情節較重之連續攜帶兇器竊盜未遂罪，
    並加重其刑。被告丙○○就所犯攜帶兇器竊盜未遂罪及無故侵入他人建築物罪間
    ，有方法目的、原因結果之牽連關係，依刑法第五十五條之規定，應從較重之攜
    帶兇器竊盜未遂罪處斷。依先連續後牽連法則，論以連續攜帶兇器竊盜未遂罪。
    被告就右揭犯罪事實(二)部分，雖均未經起訴，惟與本案已起訴之右揭犯罪事實(一)
    部分有連續犯之裁判上一罪關係，均為起訴效力所及，本院自得併予審理，附此
    敘明。又被告丙○○前於九十年間因竊盜案件，經原法院以九十年易字第一五九
    五號判處有期徒刑十月確定，甫於九十二年四月二十八日縮刑期滿執行完畢，此
    有本院被告全國前案紀錄表及臺灣桃園地方法院檢察署刑案資料查註紀錄表各一
    份附卷可參，其前受有期徒刑之執行完畢，於五年以內再犯本件最重本刑為有期
    徒刑以上之罪，為累犯，應依刑法第四十七條之規定，遞加重其刑。被告丙○○
    雖已著手右揭犯罪事實(一)攜帶兇器竊盜行為之實施，惟未生竊得之結果，渠犯罪
    尚屬未遂，爰依刑法第二十六條前段之規定，按既遂犯之刑度減輕其刑。被告丙
    ○○有二以上刑之加重及減輕事由，爰依刑法第七十條及第七十一條第一項之規
    定，先加後減之。
三、原審就被告丙○○部分，據以論科，固非無見。惟查：被告亦犯事實一之(二)行為
    ，原審未及審判，尚有未合。檢察官上訴論旨，據以指摘原判決關於被告丙○○
    部分之判決不當，核有理由，應由本院將上開部分予以撤銷改判。爰審酌被告丙
    ○○原就事實一之(一)部分先於警訊及偵查中坦認犯行，嗣後又矢口否認犯行，就
    事實一之(二)部分坦承犯行，惟念渠所竊之財物尚微及犯罪所生之危害等一切情狀
    ，量處如主文第二項所示之刑，並諭知易科罰金之折算標準。扣案乙烷焊槍一支
    及乙烷鋼瓶二支，係共犯林順忠所有，為渠及被告所是認，且係供渠等犯罪所用
    之物，應併予宣告沒收。
四、又臺灣桃園地方法院檢察署檢察官以該署九十二年度偵字第一五八七六號有關被
    告丙○○自九十二年八月十八日起至同年月二十日止，駕駛未懸掛車牌號碼之大
    貨車，至桃園縣龜山鄉○○路一五八號旁之地號為「桃園縣龜山鄉○○○段社
    后坑大湖頂小段一八—一三、一八—一四」之土地上，連續六次徒手竊取陳
    榮豐所有置於該址之工業用鋼鐵約二十五噸，得手後旋即將所竊取之工業用鋼鐵
    ，販售予不知情，位於桃園縣龜山鄉○○路七八之一號之鋼鐵回收廠，因認被告
    丙○○涉犯刑法第三百二十條第一項之竊盜罪嫌，與本件有連續犯之裁判上一罪
    關係，而移送原法院及本院併辦。訊據被告丙○○於原審固不否認於前揭時地搬
    運鋼鐵並販售予鋼鐵回收廠之事實，惟堅決否認有何該次竊盜犯行，辯稱：因為
    現場貨櫃屋的匾額有李忠義的名字，我查查號台問住在南豐三街的李忠義，查到
    李忠義的電話是三七五一六八號，我打電話給他，說要幫他免費把鐵皮屋拆掉
    ，他說鐵皮屋的部分有糾紛不能拆，鐵皮屋旁邊有一堆廢鐵要給我，他叫我把它
    清走，他才能夠出入，他並沒有說那些東西不是他的。我去搬了三、四天，一天
    載二趟，一次一噸多，用大貨車，我是自己徒手搬，搬走後我拿去鋼鐵工廠賣，
    一天可以賣得五、六千元。如果我要偷載的話，我就不會打電話給李忠義。我是
    要賺錢，不是當義工，如果如李忠義講只要求我把鐵條吊到旁邊，我就不會幫他
    等語（參見原法院卷第一九、一七七—一七八、二五頁）。本件移送併案意
    旨雖以被告丙○○於警訊及偵查中之供述、告訴人陳榮豐於警訊及偵查中之指訴
    、證人李忠義於警訊及偵查中之證述、證人林慶揚於偵查中之證述及照片十六幀
    ，為其論據。然查，被告丙○○於警訊、偵查及原法院審理中之辯稱始終如一，
    則被告丙○○於警訊及偵查中之供述、告訴人陳榮豐於警訊及偵查中之指訴、證
    人林慶揚於偵查中之證述及照片十六幀等證據資料，均僅能證明被告丙○○確有
    拿取該工業用鋼鐵，尚無以證明被告丙○○有何不法所有之意圖，則本件首應釐
    清辨明者，乃在於被告丙○○是否該當於意圖為自己不法所有之竊盜故意及意圖
    之主觀構成要件。觀之證人李忠義前於九十二年十月二十一日偵查中所證述：我
    有叫丙○○去取鐵條，因為鐵條擋住我鐵皮屋內神明視線，丙○○打電話給我說
    ，是否可以將鐵條載走，我就說好等語（參見九十二年度偵字第一五八七六號偵
    卷第二八頁正面），顯與被告丙○○前開所辯情節互核一致，雖證人李忠義嗣後
    於九十二年十月二十七日偵查中翻異前詞，改稱：丙○○有打電話給我，我沒叫
    他將鐵條搬走云云（參見九十二年度偵字第一五八七六號偵卷第三五頁正面），
    並於原法院九十三年三月十九日訊問中改稱：我不認識丙○○，但我有接到他的
    電話，我只有叫他把擋在門前的東西吊到旁邊，沒有叫他載走，我有告訴他鐵條
    不是我的云云（參見原法院卷第一五四—一五五頁），顯見證人李忠義前後證述
    反覆無常，躲閃遮掩，再衡情以觀，果被告丙○○確有偷竊該工業用鋼鐵之犯意
    及意圖，又何須主動去電證人李忠義，而自曝犯行敗漏之可能，大可逕自自該地
    偷運該工業用鋼鐵得手後逃逸無蹤即可！足徵被告丙○○前開所辯，顯與常理相
    符，應屬可採。則證人李忠義嗣後於九十二年十月二十七日及九十三年三月十九
    日偵審中所述，是否因擔心供出實情而令自己可能犯法，而故為不利被告丙○○
    之證詞，確有可能！是本院不予採信證人李忠義於該二次偵審中之證詞。綜上所
    述，依「罪疑為輕，有利被告」之原則，自難認被告丙○○此部分涉有竊盜之犯
    行。則此部分顯與本件無連續犯之關係，本院自無從併予審理，爰退回原檢察官
    另為妥適之處理。
五、被告經合法傳喚，無正當理由未到庭，爰不待其陳述，逕行判決。
據上論斷，應依刑事訴訟法第三百六十九條第一項前段、第三百六十四條、第二百九
十九條第一項前段、第三百七十一條，刑法第二十八條、第五十六條、第三百二十一
條第二項、第一項第三款、第三百零六條第一項、第五十五條、第二十六條前段、第
四十七條、第四十一條第一項前段、第三十八條第一項第二款，罰金罰鍰提高標準條
例第一條前段、第二條，判決如主文。
本案經檢察官張秋雲到庭執行職務。
中　　　華　　　民　　　國　　九十三　　年　　　十　　　月　　二十八　　日
                              臺灣高等法院刑事第四庭
                                    審判長法  官  蔡　永　昌
                                          法　官  蔡　國　在
                                          法　官  李  英  豪
右正本證明與原本無異。
不得上訴。
                                          書記官  鄭  信  昱
中　　　華　　　民　　　國　　九十三　　年　　　十　　　月　　二十九　　日
附錄：本案論罪科刑法條全文
中華民國刑法第三百二十一條第一項：
犯竊盜罪而有左列情形之一者，處六月以上、五年以下有期徒刑：
一、於夜間侵入住宅或有人居住之建築物、船艦或隱匿其內而犯之者。
中華民國刑法第三百零六條：
無故侵入他人住宅、建築物或附連圍繞之土地或船艦者，處一年以下有期徒刑、拘役
或三百元以下罰金。
無故隱匿其內，或受退去之要求而仍留滯者，亦同。
